# 企业开设 1688 店铺，支付 1688 保证金险。企业要求员工自行承担，企业这样做是否合理？

提问人：徐同学 时间：2023-06-01 13:08:
背景：员工自行开设店铺为企业卖货，企业在 20 年通过企业支付宝账户直接支付保证金险，金额 90 元，对方收款单位系众安在线财产保险股份有限公司。 20 年企业未记账，企业规定保证金险由员工自行承担， 21 年员工将款返还给企业。企业 21 年做账 借：其他应收 贷：其他货币资金；借：货币资金 贷：其他应收款。（企业欲以 21 年为第一年申报上市）
问题： 1 、企业把这部分支付让员工承担是否合规。 2 、如果不合规如何进行会计调整。
烦请陈老师，百忙之中抽出时间帮忙解答一下。

回答人：chenyiwei
“员工自行开设店铺为企业卖货”很难证明这是员工自发行为还是企业主导下的行为，该网店的所有权、相关经营风险和收益等都不清晰，建议明确收归企业。相应地保险费也应由公司承担，体现为企业的费用。其中涉及的法律风险问题，建议咨询律师意见。